【裁判字號】    89,上易,387
【裁判日期】    890406
【裁判案由】    竊盜
【裁判全文】
臺灣高等法院臺中分院刑事判決                    八十九年度上易字第三八七號
    上  訴  人  臺灣彰化地方法院檢察署檢察官
    上  訴  人
    即  被  告  丁○○
右上訴人因被告竊盜案件，不服臺灣彰化地方法院八十八年度易字第一二六四號，中
華民國八十八年十二月二十三日第一審判決（起訴案號：臺灣彰化地方法院檢察署年
度偵字第七六五五號；及同署併案審理：八十八年度偵字第八七九九號），提起上訴
，本院判決如左：
      主  文
原判決關於丁○○部分撤銷。
丁○○共同連續攜帶兇器竊盜未遂，累犯，處有期徒刑壹年貳月。十字型螺絲起子壹
把及自行磨製螺絲起子貳把均沒收。
      事  實
一、丁○○曾因違反肅清煙毒條例案件，經台灣彰化地方法院判處有期徒刑三年一月
    確定，於民國（以下同）八十七年七月三日假釋出獄，同年十月四日假釋期滿，
    未經撤銷假釋，視為執行完畢，仍不知悔改，丁○○意圖為自己不法之所有，並
基於概括犯意，先於八十八年七月十二日上午九時十分許，在彰化縣員林鎮○○
    路員林國宅前，以自備之鑰匙（未扣案）竊取乙○○所有車牌號碼ＳＫＥ─六五
    六號輕機車，得手後，將該車車牌拆下丟棄後供己騎乘，迄同年九月二日凌晨三
    時許，在其住處前為警查獲。丁○○又與丙○○意圖為其等不法之所有，並基於
    共同犯意聯絡，於同年七月二十一日凌晨一時許，由丁○○騎乘車號ＴＮＫ─０
    七三號輕機車，後載丙○○，攜帶丁○○所有足供充當兇器使用之十字型螺絲起
    子壹把及自行磨製螺絲起子貳把，在彰化縣彰化市○○路○段五五八號喬友大樓
    地下室停車場，二人先在停車場內繞行一圈搜尋可供竊取之財物，見停車場無他
    人，且發現甲○○所有車牌號碼Ｊ二─０八八二號自用小客車內有行動電話，乃
    由丙○○至電梯間出口處把風，丁○○取出前揭工具中之十字型螺絲起子，動手
    撬損駕駛座旁車門之玻璃（毀損部分未據告訴），欲進入車內竊取財物，惟遭大
    樓三樓ＫＴＶ人員劉秉坤從監視器中發現，迅速夥同其同事下樓制止而未得手，
    並報警處理當場查獲，扣得丁○○所有供犯罪所用之十字型螺絲起子一把及自行
    磨製螺絲起子二把。
二、案經彰化縣警察局彰化分局報請臺灣彰化地方法院檢察署檢察官偵查起訴及彰化
    縣警察局彰化分局報請臺灣彰化地方法院檢察署檢察官移送本院併案審理。
      理  由
一、訊據上訴人即被告（以下稱被告）丁○○坦承於右揭時、地竊取輕機車及行動電
    話，遭警捕獲情事，惟辯稱八十八年七月二十一日伊係載被告丙○○至喬友大樓
    打電動玩具，在停車場要將機車停好，見被害人甲○○所有之自用小客車內有行
    動電話，遂單獨起意竊取，丙○○未參與云云。
二、經查被告丁○○前開犯罪事實，除據被告丁○○大致自承在卷外，並經被害人乙○○於警訊及被害人甲○○於警訊、偵查中指訴綦詳，證人即該大樓三樓ＫＴＶ
    人員劉秉坤亦於原審時證稱：「丁○○拿起子偷汽車，丙○○站在附近，他們二
    人下來後，有先走一圈查看，丙○○站在電梯口出口，看起來像在把風，看他樣
    子像在張望，他是在同一層樓等，衛生紙是本來就貼好的，不是在地下室貼的。
    」等語，且經原審會同證人劉秉坤及查獲警員張耀明履勘現場，經證人劉秉坤及
    警員指稱，甲○○所有之自用小客車之停放位置在停車場內側，並非臨近斜坡走
    道處，案發日被告丁○○及丙○○等騎乘機車停置於該小客車之左後方，亦即汽
    車車道上，而該地下室停車場之機車停車位位於電梯間出口兩側，有現場圖在卷
    足稽。是被告丁○○與丙○○當時如係要到該大樓打電動玩具，衡之常情只須將
    機車停置於大樓騎樓處，本不須停至地下室，且縱停放於地下室，因在地下室電
    梯間出口兩側即有機車停車位，斜坡至電梯間出口處更不乏可供停放機車之空間
    ，被告丁○○及丙○○顯不須將機車騎至停車場內側停放，而共同被告丙○○於
    原審審理時亦自承伊有去看那輛車裡面有無小電視等語，有該院審判筆錄可參，
    且當時地下室並無旁人，敲破車窗玻璃取走行動電話，亦係須臾時間即可完成，
    衡情二人應係迅速取得行動電話後騎乘機車揚長離去，不致臨時尋覓衛生紙遮蔽
    車牌，顯然證人劉秉坤所述二人在地下室曾先走一圈查看及衛生紙本來就貼好一
    節，確屬真實，而二人既曾繞行地下室尋覓行竊對象，顯已著手搜尋財物，是本
    件係由被告丁○○與共同被告丙○○在地下室搜尋財物，見甲○○所有之自用小
    客車內有行動電話，遂由被告丁○○動手行竊，而由共同被告丙○○至電梯間出
    口處把風，始合事證。再參諸被告等所騎乘之機車，其車牌上所貼之衛生紙係於
    進入地下室停車場前即已貼上等情觀之，亦足認被告丁○○與丙○○於進入上開
    大樓地下室之前，已有共同進入行竊之意，始符前開事證。被告丁○○上開所辯
    ，顯與事實不符，應係事後迴護丙○○之詞，委不足採。此外，被告丁○○犯行
    並有車輛失竊資料個別查詢表、贓物認領保管單及照片等在卷可稽，復有十字型
    螺絲起子一把及自行磨製螺絲起子二把扣案可證，本案事證明確，被告犯行，自
    堪認定。
三、按螺絲起子係足充當兇器之工具，核被告丁○○所為係犯刑法第三百二十條第一
    項之竊盜罪（機車部分），及同法第三百二十一條第二項、第一項第三款之攜帶
    兇器竊盜未遂罪。被告丁○○與丙○○二人就攜帶兇器竊盜犯行有犯意之聯絡及
    行為之分擔，皆為共同正犯。又被告丁○○前後二次竊盜犯行，時間緊接、犯罪
    基本構成要件相同，顯係基於概括犯意為之，是為連續犯，應以從重論以連續攜
    帶兇器竊盜罪，並依法並加重其刑。查被告丁○○前因肅清煙毒條例案件，經台
    灣彰化地方法院判處有期徒刑三年一月確定，於八十七年七月三日假釋出獄，於
    同年十月四日假釋期滿未經撤銷，視為執行完畢，有臺灣彰化地方法院檢察署刑
    案資料查註紀錄表及本院被告全國前案紀錄表各二紙在卷可稽，被告丁○○於有
    期徒刑執行完畢後五年以內再犯有期徒刑以上之本罪，為累犯，應依法加重其刑
    。又被告丁○○上開著手竊盜行為之實施，因障礙未遂，為未遂犯，爰依據刑法
    第二十六條前段之規定減輕其刑。又本件起訴雖僅認被告丁○○係竊取被害人甲○○所有自用小客車內之物品，而認犯竊盜罪。惟被告丁○○另亦竊取被害人乙○○所有之輕機車犯行，雖此部分犯行未經起訴，然與本案經檢察官已起訴部分
    具有連續犯之裁判上一罪關係，自為起訴效力所及，依審判不可分原理，本院自
    應加以審判，併此敘明。
四、原審對被告予以論罪科刑，固非無見，然原判決對被告丁○○部分於上開二連續
    犯論以一罪時，誤以法定刑較輕之普通竊盜罪論罪，自有未洽，公訴人執此指摘
    原判決不當，為有理由。而被告丁○○上訴意旨指摘原判決就其部分量刑過重，
    且認所帶之起子非兇器，而有不當，雖難認為有理由，然原判決關於丁○○部分
    既有上開可議，已屬無可維持，應由本院將原判決此部分撤銷，另為改判。審酌
    被告丁○○之素行、犯罪之動機、方法、手段、情節、所生危害，與其犯後態度
    等一切情狀，量處如主文第二項所示之刑。另扣案十字型螺絲起子一支及自行磨
    製螺絲起子二支均係被告丁○○所有，供犯罪所用之物，業據其供明在卷，均應
    依法宣告沒收。至被告丁○○所有供犯罪所用之自備鑰匙一支，並未扣案，且據
    被告丁○○供承為警追捕時掉落遺失，因非屬違禁物，為免日後執行沒收之困難
    ，爰不就此另為沒收之諭知。
五、被告丙○○部分，另結。
據上論結，應依刑事訴訟法第三百六十九條第一項前段、第三百六十四條、第二百九
十九條第一項前段、刑法第二十八條、第五十六條、第三百二十一條第二項、第一項
第三款、第四十七條、第二十六條前段、第三十八條第一項第二款，判決如主文。
本案經檢察官吳經綸到庭執行職務。
中      華      民      國    八十九     年      四       月     六     日
                                  臺灣高等法院臺中分院刑事第六庭
                                        審判長法  官  李  文  雄
                                              法  官  龔  永  昆
                                              法  官  沈  應  南
右正本證明與原本無異。
不得上訴。
                                              書記官  劉  智  文
中      華民      國    八十九     年      四       月     八     日
附錄：本判決論罪法條
刑法第三百二十條
意圖為自己或第三人不法之所有，而竊取他人之動產者，為竊盜罪，處五年以下有期
徒刑、拘役或五百元以下罰金。
意圖為自己或第三人不法利益，而竊佔他人之不動產者，依前項之規定處斷。
前二項之未遂犯罰之。
刑法第三百二十一條
犯竊盜罪而有左列情形之一者，處六月以上五年以下有期徒刑：
一、於夜間侵入住宅或有人居住之建築物、船艦或隱匿其內而犯之者。
二、毀越門扇、牆垣或其他安全設備而犯之者。
三、攜帶兇器而犯之者。
四、結夥三人以上而犯之者。
五、乘火災、水災或其他災害之際而犯之者。
六、在車站或埠頭而犯之者。
前項之未遂犯罰之。
                                                                        Ｃ


司法院資訊處製作；財團法人民間司法改革基金會備份。
